【裁判字號】    95,上易,1690
【裁判日期】    950929
【裁判案由】    毒品危害防制條例
【裁判全文】
臺灣高等法院刑事判決                95年度上易字第1690號
上  訴  人
即  被  告  甲○○
上列上訴人因被告毒品危害防制條例案件，不服臺灣士林地方法
院95年度易字第24號，中華民國95年6月30日第一審判決（起訴
案號：臺灣士林地方法院檢察署94年度毒偵字第2197號），提起
上訴，本院判決如下：
    主  文
上訴駁回。
    事實及理由
一、本案經本院審理結果，認第一審判決以上訴人即被告係犯
    犯毒品危害防制條例第10條第2項之施用第二級毒品罪，被
    告施用毒品前，持有第二級毒品之低度行為，為施用之高度
    行為所吸收，不另論罪。且被告屬累犯，並審酌被告前因毒
    品案件，經送觀察勒戒、強制戒治，竟不知悔改，再施用毒
    品，惡性較重，及其施用毒品殘害自身之健康、犯罪之手段
    、犯後坦承犯行態度尚稱良好，知所悔改等一切情狀，判決
    「甲○○施用第二級毒品，累犯，處有期徒刑陸月，如易科
    罰金以佰元折算壹日。」；認事用法及量刑均無不當，應
    予維持，並引用第一審判決書記載之事實、證據及理由（如
    附件原審判決書）。
二、被告雖對於原審判決不服提起上訴，惟其上訴理由，僅稱原
    審量刑過重，應認被告上訴為無理由，應予駁回。
三、被告犯罪時之刑法第41條  第1項前段規定：「犯最重本刑
    為5年以下有期徒刑以下之刑之罪，而受6個月以下有期徒刑
    或拘役之宣告，因身體、教育、職業、家庭之關係或其他正
    當事由，執行顯有困難者，得以1元以上3元以下折算一日，
    易科罰金。」又被告行為時之易科罰金折算標準，修正前罰
    金罰鍰提高標準條例第2條前段（現已刪除）規定，就其原
    定數額提高為100倍折算1日，則本件受刑人行為時之易科罰
    金折算標準，應以銀元300元折算1日，經折算為新臺幣後，
    應以新臺幣900元折算為1日。惟95年7月1日修正公布施行之
    刑法第41條第1項前段則規定：「犯最重本刑為五年以下有
    期徒刑以下之刑之罪，而受六個月以下有期徒刑或拘役之宣
    告者，得以新臺幣一千元、二千元或三千元折算一日，易科
    罰金。」比較修正前後之易科罰金折算標準，以95年7月1日
    修正公布施行前之規定，較有利於被告，則應依刑法第2條
    第1項前段，適用修正前刑法第41條第1項前段規定，定其折
    算標準。又行為後法律有變更者，依修正前刑法第2條第1項
    之規定，以適用裁判時法為原則，如行為時法有利於行為人
    ，則例外適用行為時法；依修正後刑法第2條第1項規定，以
    適用行為時法為原則，惟如裁判時法有利於行為人，則例外
    的適用裁判時法。以往實務見解，認原判決未及比較適用新
    舊法時，上訴後，雖比較結果以舊法有利於行為人，而原判
    決別無其他撤銷事由，仍應由本院以此為由撤銷改判。惟修
    正後之規定係以適用行為時法為原則，因此原判決雖未及比
    較適用，然上訴本院後，經比較新舊法，行為後之法律並非
    較有利於行為人，仍應適用行為時法，則原判決適用行為時
    法即無不當，自不構成撤銷之事由。
四、被告經合法傳喚，無正當之理由不到庭，爰不待其陳述，逕
    行判決。
據上論斷，應依刑事訴訟法第373條、第368條、第371條，判決
如主文。
本案經檢察官許仲瑩到庭執行職務。
中    華    民    國    95    年    9     月    29    日
                  刑事第六庭    審判長法  官  林  堭  儀
                                      法  官  蔡  聰  明
                                      法  官  王  炳  梁
以上正本證明與原本無異。
不得上訴。
                                      書記官  廖  逸  柔
中    華    民    國    95    年    9     月    29    日
附錄本案論罪科刑法條全文：
毒品危害防制條例第10條第2項：
施用第二級毒品者，處三年以下有期徒刑。
附件：
臺灣士林地方法院刑事判決                95年度易字第24號
公  訴  人  臺灣士林地方法院檢察署檢察官
被      告  甲○○  男  30歲（民國○○年○月○日生）
                    身分證統一編號：Ｚ000000000號
                    住台北市士林區○○○路○段93巷26號
                    居台北市○○區○○街346巷2弄23號3樓
上列被告因毒品危害防制條例案件，經檢察官提起公訴（94年度
毒偵字第2197號），本院經訊問被告後，被告為認罪之答辯，本
院合議庭裁定認本件宜由受命法官以簡式審判程序審理並判決如
下：
    主  文
甲○○施用第二級毒品，累犯，處有期徒刑陸月，如易科罰金以
佰元折算壹日。
    事實及理由
一本件犯罪事實及證據除引用檢察官起訴書之記載外，另補充：
  (一)被告甲○○於民國94年8月14日晚上，在台北市西門町朋友
    住處，施用第二級毒品安非他命1次。
  (二)被告於本院調查、審理時之自白。
二核被告所為，係犯毒品危害防制條例第10條第2 項之施用第二
  級毒品罪，被告施用毒品前，持有第二級毒品之低度行為，為
  施用之高度行為所吸收，不另論罪。又查被告有起訴書犯罪事
  實欄所載之犯罪科刑執行情形，此有台灣高等法院被告全國前
  案紀錄表在卷可稽，其於受有期徒刑執行完畢，5 年內再犯本
  件有期徒刑以上之罪，為累犯，應依刑法第47條之規定，加重
  其刑。爰審酌被告前因毒品案件，經送觀察勒戒、強制戒治，
  竟不知悔改，再施用毒品，惡性較重，及其施用毒品殘害自身
  之健康、犯罪之手段、犯後坦承犯行態度尚稱良好，知所悔改
  等一切情狀，量處如主文所示之刑，並諭知易科罰金之折算標
  準。
三依刑事訴訟法第299 條第1 項前段、第273 條之1 第1 項、第
  310 條之2 、第454 條第2 項，毒品危害防制條例第10條第2
  項，刑法第11條前段、第47條、第41條第1 項前段，罰金罰鍰
  提高標準條例第2 條，判決如主文。
四本案經檢察官林聰良到庭執行職務
五當事人如不服本判決，應於判決送達後10日內，向本院提出上
  訴狀。
中    華    民    國    95    年    6     月    30    日
                  刑事第五庭法  官  江翠萍
以上正本證明與原本無異。
                            書記官  張茹茵
中    華    民    國    95    年    6     月    30    日
所犯法條：毒品危害防制條例第10條第2 項
施用第二級毒品者，處三年以下有期徒刑。


司法院資訊處製作；財團法人民間司法改革基金會備份。
